【裁判字號】    90,訴,251
【裁判日期】    900416
【裁判案由】    懲治走私條例等
【裁判全文】
臺灣臺南地方法院刑事判決                            九十年度訴字第二五一號
    公  訴  人  臺灣台南地方法院檢察署檢察官
    被      告  甲○○
右列被告因違反懲治走私條例等案件，經檢察官提起公訴（九十年度偵字第一三八六
號），本院判決如左：
    主  文
甲○○連續銷售私運管制物品進口逾公告數額之走私物品，未遂，處有期徒刑拾月，
緩刑參年，緩刑中付保護管束。扣案未貼專賣憑證之ＤＡＶＩＤＯＦＦ牌ＣＬＡＳＳ
ＩＣ型之未稅洋菸貳拾貳箱（計壹萬壹仟包）均沒收。
    事  實
一、甲○○明知真實姓名、年籍均不詳，綽號「炎仔」之成年男子所販賣之菸類，係
    未貼專賣憑證之菸類及私運進口逾公告數額之走私物品，竟基於販賣未貼專賣憑
    證菸類營利之概括犯意及銷售走私物品之犯意，先於民國九十年一月初，在台南
    市○○○路○段「燦坤家電用品」之停車場，向「炎仔」以每箱（一箱五十條、
    一條十包）新台幣（下同）一萬七千元之價格，販入五箱未貼專賣憑證之ＤＡＶ
    ＩＤＯＦＦ牌ＣＬＡＳＳＩＣ型之未稅洋菸，計八萬五千元，再以每條三百五十
    元之價格，連續將上開未貼專賣憑證之未稅洋菸，出售予台南市轄內各處經營檳
    榔攤之不特定人牟利；復於同年一月十六日下午二時三十分許，在上址以同一價
    格向「炎仔」販入二十二箱未貼專賣憑證且完稅價格逾十萬元管制進口之ＤＡＶ
    ＩＤＯＦＦ牌ＣＬＡＳＳＩＣ型之走私未稅洋菸（按一箱五十條、一條五十包、
    一包完稅價格二十四點一元、共計二十六萬五千一百元），甲○○隨將該批走私
    未稅洋菸藏匿於其向不知情之劉曉鳳借用之車號Ｃ４—７２２０號自用小貨車內
    ，並準備載運至台南市轄內檳榔攤尋求買主。嗣於同日下午四時三十分許，甲○
    ○駕駛車號Ｃ４—７２２０號自用小貨車載運上開未及賣出之走私未稅洋菸行經
    台南市○○路口時為警攔檢查獲，並當場扣得甲○○所有之上開走私未貼專賣憑
    證之未稅洋菸二十二箱（計一千一百條即一萬一千包，業交由台灣菸酒公賣局高
    雄分局處理）。
二、案經內政部警政署保安警察第三總隊第三大隊報請台南地方法院檢察署檢察官偵
    查起訴。
    理  由
一、右揭事實，迭據被告甲○○於警訊及偵審時坦承不諱，且有ＤＡＶＩＤＯＦＦ牌
    ＣＬＡＳＳＩＣ型之走私未稅洋菸二十二箱扣案及查獲違反台灣省內菸酒專賣暫
    行條例案件扣押物品表一紙在卷可稽。又依管制物品項目及其數額丙向管制進口
    物品之規定，一次私運菸類，其總額由海關照緝獲時之完稅價格計算，超過新台
    幣十萬元者，為管制進口物品。本件查獲之ＤＡＶＩＤＯＦＦ牌ＣＬＡＳＳＩＣ
    型之未稅洋菸二十二箱，其完稅價格為每包二十四點一元，共計二十六萬五千一
    百元，已逾十萬元，有財政部關稅總局九十年一月中旬報關適用外幣匯率表及洋
    菸類完稅價格表影本各一紙在卷可參（見偵查卷第九、十頁），則本案查扣之未
    稅洋菸顯係經他人私運進入台灣地區之管制物品進口逾公告數額之走私物品無訛
    。本件事證已甚明確，被告犯行洵堪認定，自應依法論科。
二、按懲治走私條例第三條第一項銷售走私物品罪，條文既規定為銷售，即指「推銷
    售賣」而言，自不宜予以擴張解釋為與販賣同義。苟未手銷售，即不能以銷售
    走私物品罪相繩；又「銷售」懲治走私條例第二條第一項之走私物品行為者，於
    著手實施銷售行為中，自不免有藏匿或運送該等走私物品情事，應就其高度之銷
    售目的犯行論處，苟意圖銷售營利而購入私運進口逾公告數額之管制物品，於藏
    匿或運送途中，尚未售出，即被查獲，因其銷售行為既已著手實施，而同條例第
    三條第三項又有處罰未遂犯規定，自應論以銷售同條例第二條第一項走私物品未
    遂罪。次按台灣省內菸酒專賣暫行條例第三十七條第五款之販賣未貼專賣憑證菸
    類罪，並不以販入之後，復行賣出為構成要件，祇須以營利為目的，將未貼專賣
    憑證之菸類購入或賣出，有一於此，其犯罪即屬構成（最高法院九十年度台上字
    第三三號、八十三年度台上字第三○○二號、八十六年度台上字第五○五九號、
    八十二年度台非字第一二四號判決意旨參照）。
三、查被告意圖營利，先販賣未貼專賣憑證之菸類，復向「炎仔」之成年男子販入他
    人一次私運公告管制進口完稅價格為二十六萬五千一百元未貼專賣憑證之走私未
    稅洋菸，基於銷售走私物品之犯意，將上開走私未稅洋菸，藏匿於車號Ｃ４—７
    ２２０號自用小貨車內，欲運送至台南市出售，而於行經台南市○○路口時，為
    警當場查獲而未能得逞。核其所為係犯懲治走私條例第三條第三項、第一項之銷
    售走私物品未遂罪及台灣省內菸酒專賣暫行條例第三十七條第五款之販賣未貼專
    賣憑證之菸類罪。被告於著手實施銷售走私物品時，固有藏匿及運送該等走私物
    品之情事，然藏匿及運送走私物品之低度行為應為銷售走私物品之高度行為所吸
    收，不另論罪。其先後多次意圖營利，販賣未貼專賣憑證之菸類犯行，時間緊接
    ，方法相同，觸犯構成要件相同之罪名，顯均係基於概括犯意為之，應依連續犯
    之規定論以一罪，並依法加重其刑。被告於同一時地，一行為而觸犯上開二罪名
    ，為想像競合犯，應依刑法第五十五條之規定從一重之銷售走私物品未遂罪處斷
    。又被告已著手於銷售走私物品行為之實施，惟尚未生銷售之結果，為未遂犯，
    應依刑法第二十六條前段之規定減輕其刑，並依刑法第七十一條第一項之規定先
    加後減之。爰審酌被告販賣未稅洋菸對國家稅收之影響、銷售走私物品助長走私
    歪風、銷售之走私物品未經公權力查核監督，對國人健康所生之危害、犯後坦承
    犯行等一切情狀，量處如主文所示之刑。又被告前未曾受有期徒刑以上刑之宣告
    ，有卷附台灣高等法院被告全國前案紀錄一紙可按，且被告坦承犯行頗具悔意，
    經此罪刑宣告之教訓後，當知所警惕而無再犯之虞，本院認所宣告之刑，以暫不
    執行為適當，併諭知緩刑三年，以勵自新。惟為輔導其遷善，依循正途賺取財物
    ，爰併諭知緩刑期內付保護管束。另扣案之未貼專賣憑證之ＤＡＶＩＤＯＦＦ牌
    ＣＬＡＳＳＩＣ型之走私未稅洋菸二十二箱（計一千一百條即一萬一千包），為
    被告違反台灣省內菸酒專賣暫行條例被查獲之菸類，應依同條例第四十條第一款
    宣告沒收。
據上論斷，應依刑事訴訟法第二百九十九條第一項前段，懲治走私條例第三條第三項
、第一項，台灣省內菸酒專賣暫行條例第三十七條第五款、第四十條第一款，刑法第
十一條前段、第五十五條、第五十六條、第二十六條前段、第七十四條第一款、第九
十三條第一項，判決如主文。
中      華      民      國    九十      年      四      月     十六     日
                              臺灣臺南地方法院刑事第四庭
                                  審判長  法  官  張  菁
                                          法  官  林彥君
                                          法  官  張銘晃
右正本證明與原本無異
如不服本判決應於送達後十日內向本院提出上訴狀（應附繕本）
                                          書記官  杜孟珍
中      華      民      國    九十      年      四      月     十七     日
附錄本案論罪科刑法條全文：
懲治走私條例第三條
運送﹑銷售或藏匿前條第一項之走私物品者，處五年以下有期徒刑﹑拘役或科或併科
新台幣九萬元以下罰金。
以犯前項之罪為常業者，處一年以上七年以下有期徒刑，得併科新台幣二十萬元以下
罰金。
第一項之未遂犯罰之。
第一項所稱管制物品及其數額，由行政院公告之。


司法院資訊處製作；財團法人民間司法改革基金會備份。
